臺灣彰化地方法院刑事判決
110年度交易字第525號
公  訴  人  臺灣彰化地方檢察署檢察官 
被      告  謝秉甫



上列被告因公共危險案件，經檢察官提起公訴（110年度偵字第1
0553號），本院改依簡式審判程序審理，判決如下：
    主    文
甲○○駕駛動力交通工具，吐氣所含酒精濃度達每公升零點二五毫
克以上，累犯，處有期徒刑捌月。
    犯罪事實
一、甲○○於民國110年8月28日下午6時30分許，在彰化縣二林鎮
    之萬興OK便利商店旁，飲用啤酒2瓶後，已達不能安全駕駛
    動力交通工具之程度，竟基於酒後不能安全駕駛動力交通工
    具之犯意，隨即騎乘車牌號碼000-000號普通重型機車上路
    ，欲前往買晚餐。嗣行經彰化縣○○鎮○○○街00號前，因未戴
    安全帽而為警攔查，並對其施以吐氣酒精濃度測試，於同日
    晚間7時3分許（起訴書誤載為「17時3分」），測得其吐氣
    所含酒精濃度達每公升1.08毫克，已逾每公升0.25毫克之法
    定不能安全駕駛標準。
二、案經彰化縣警察局芳苑分局報告臺灣彰化地方檢察署檢察官
    偵查起訴。
    理    由
一、被告甲○○所犯之本案犯罪，係死刑、無期徒刑、最輕本刑為
    3年以上有期徒刑以外之罪。其於準備程序就上開被訴事實
    為有罪之陳述，經本院告知簡式審判程序之旨，並聽取其與
    公訴人之意見後，認無不得或不宜改依簡式審判程序進行之
    情事。爰依刑事訴訟法第273條之1第1項、第284條之1規定
    ，進行簡式審判程序，先予敘明。
二、上揭犯罪事實，業據被告於警詢、偵查及本院審理中均坦承
    不諱（見偵卷第23至26、73至74頁、本院卷第39頁），並有
    彰化縣警察局道路交通事故當事人酒精測定紀錄表1件、舉
    發違反道路交通管理事件通知單3件在卷可佐（見偵卷第31
    至35頁），足認被告前揭不利於己之自白應與事實相符。綜
    上，本案事證明確，被告上開犯行，可以認定，應予論罪科
    刑。
三、論罪科刑：
  ㈠核被告所為，係犯刑法第185條之3第1項第1款之公共危險罪
    。又被告前因不能安全駕駛動力交通工具案件，經本院先後
    以106年交簡字第2842號判決判處有期徒刑6月、107年度交
    易字第410號判決判處有期徒刑7月確定，二案接續執行，於
    108年10月30日縮短刑期假釋出監付保護管束，並於108年12
    月1日保護管束期滿未經撤銷，視為執行完畢等情，有臺灣
    高等法院被告前案紀錄表1件在卷可按（見本院卷第13至15
    頁），其於上開有期徒刑執行完畢後，5年以內故意再犯本
    案有期徒刑以上之罪，符合刑法第47條第1項累犯規定。且
    本院審酌本案與上開前科紀錄，為相同之犯罪態樣，是被告
    再犯本案，足認其刑罰反應力薄弱。從而，本案不因累犯之
    加重致被告所受刑罰因而受有超過其所應負擔罪責，或使其
    人身自由因而受過苛侵害之情形，適用累犯加重之規定，核
    無司法院大法官釋字第775號解釋所稱「不符合罪刑相當原
    則、抵觸憲法第23條比例原則」之情形，是應依刑法第47條
    第1項之規定，加重其刑。
  ㈡爰以行為人之責任為基礎，審酌被告明知酒後駕駛動力交通
    工具，對其本人及其他用路人之生命、身體、財產安全，皆
    具有高度之危險性，仍猶於服用酒類後，已處於不能安全駕
    駛動力交通工具之狀態下，執意駕車，其漠視自身及公眾之
    安全，甚屬可議。再考量被告經測得吐氣所含酒精濃度高達
    每公升1.08毫克之犯罪情節。兼衡被告除有上述前科外，另
    因不能安全駕駛動力交通工具案件，經臺灣臺南地方法院以
    106年度交簡字第1934號判決判處有期徒刑4月確定；又因肇
    事逃逸案件，先後經本院以106年度交簡字第259號判決判處
    有期徒刑6月、緩刑2年確定（嗣經裁定撤銷緩刑）、本院以
    110年度交訴字第33號判決判處有期徒刑8月確定等情，此有
    前揭臺灣高等法院被告前案紀錄表存卷可參（見本院卷第11
    至12、15頁），被告竟仍再犯本案，顯見其未能悔改並記取
    教訓；惟念及被告坦承犯行之犯後態度；暨被告自述學歷為
    高中畢業之智識程度，曾從事司機、司機助手、離婚、未成
    年子女現由母親照顧之生活狀況（見本院卷第40頁）等一切
    情狀，乃量處如主文所示之刑。
據上論斷，應依刑事訴訟法第273條之1第1項、第284條之1、第2
99條第1項前段，刑法第185條之3第1項第1款、第47條第1項，刑
法施行法第1條之1第1項，判決如主文。
本案經檢察官林芬芳提起公訴，檢察官陳靚蓉到庭執行職務。
中　　華　　民　　國　　110 　年　　12　　月　　20　　日
                  刑事第六庭    法      官  張琇涵
以上正本證明與原本無異。
如不服本判決應於收受判決後20日內向本院提出上訴書狀，並應
敘述具體理由。其未敘述上訴理由者，應於上訴期間屆滿後20日
內向本院補提理由書( 均須按他造當事人之人數附繕本) 「切勿
逕送上級法院」。
中　　華　　民　　國　　110 　年　　12　　月　　20　　日
                                書  記  官  潘佳欣
附錄論罪科刑法條全文：
中華民國刑法第185條之3
駕駛動力交通工具而有下列情形之一者，處2年以下有期徒刑，
得併科20萬元以下罰金：
一、吐氣所含酒精濃度達每公升零點二五毫克或血液中酒精濃度
    達百分之零點零五以上。
二、有前款以外之其他情事足認服用酒類或其他相類之物，致不
    能安全駕駛。
三、服用毒品、麻醉藥品或其他相類之物，致不能安全駕駛。
因而致人於死者，處3年以上10年以下有期徒刑；致重傷者，處1
年以上7年以下有期徒刑。
曾犯本條或陸海空軍刑法第54條之罪，經有罪判決確定或經緩起訴處分確定，於五年內再犯第1項之罪因而致人於死者，處無期徒刑或5年以上有期徒刑；致重傷者，處3年以上10年以下有期徒刑。